Config:
  hfst:
    Gen: ../../../src/generator-gt-norm.hfst
    Morph: ../../../src/analyser-gt-norm.hfst
  xerox:
    Gen: ../../../src/generator-gt-norm.xfst
    Morph: ../../../src/analyser-gt-norm.xfst
    App: lookup

Tests:



# todo:
# Proofread the gold standard (below)
# Then: run analyser, then correct.


  Noun - о̄йка: # Noun 122 'eng old man/est kahju/fin' - full paradigm
     о̄йка+N+Sg+Nom: о̄йка
     о̄йка+N+Sg+Nom+PxSg1: о̄йкам
     о̄йка+N+Sg+Nom+PxSg2: о̄йкан
     о̄йка+N+Sg+Nom+PxSg3: о̄йкатэ
     о̄йка+N+Du+Nom: о̄йкаг
     о̄йка+N+Pl+Nom: о̄йкат
#
     а̄ны+N+Sg+Nom: а̄ны
     а̄ны+N+Sg+Nom+PxSg1: а̄ным
     а̄ны+N+Sg+Nom+PxSg2: а̄нын
     а̄ны+N+Sg+Nom+PxSg3: а̄нытэ
     а̄ны+N+Du+Nom: а̄ныйыг
     а̄ны+N+Pl+Nom: а̄ныт
#
     кол+N+Sg+Nom: кол
     кол+N+Sg+Nom+PxSg1: колум
     кол+N+Sg+Nom+PxSg2: колын
     кол+N+Sg+Nom+PxSg3: колэ
     кол+N+Du+Nom: колыг
     кол+N+Pl+Nom: колыт
#
     ха̄ль+N+Sg+Nom: ха̄ль
     ха̄ль+N+Sg+Nom+PxSg1: ха̄люм
     ха̄ль+N+Sg+Nom+PxSg2: ха̄лин
     ха̄ль+N+Sg+Nom+PxSg3: ха̄ле
     ха̄ль+N+Du+Nom: ха̄лиг
     ха̄ль+N+Pl+Nom: ха̄лит
#
